# 烟草专卖户

提问人：younghan 时间：2012-07-08 21:04:39
根据了解的情况，香烟属于国家管制的货物，不是你想要多少，就能进多少的，也不太可能采用月结的方式付款，一般都是预付性质的，发票随货而来。 那么请问该如何处理比较合适？ 1.放在预付账款进行日常处理； 2.应付账款和预付账款两边进行，一边是资金流出，一般是采购入库，然后月末调整； 3.应收账款下设明细科目； 4.其他货币资金下设明细科目。 说明：某企业由于财务人员从基层到管理层频繁变动， 1 、 2 、 3 都已用过，也都没有用好，打算讨论后开始整理。

回答人：chenyiwei
理论上应当是 1 ，在实务中 2 的做法也是可以接受的。 此类预付款项是为了取得货物，所以应作为一项非货币性资产，因此将其列报为应收帐款或者其他货币资金都是不恰当的。